臺灣板橋地方法院刑事判決　　　　　　　100年度訴字第137號
公　訴　人　臺灣板橋地方法院檢察署檢察官
被　　　告　杜斯平
選任辯護人　黃繼岳律師
　　　　　　陳怡欣律師
上列被告因違反毒品危害防制條例案件，經檢察官提起公訴（99
年度偵字第25649 號），本院判決如下：
    主  文
杜斯平共同販賣第二級毒品，處有期徒刑年拾月。扣案之門號
0000000000號行動電話壹支（廠牌三星，含該門號
SIM 卡壹枚）沒收，未扣案之門號0000000000號行動
電話壹支（含該門號SIM 卡壹枚）與陳家興連帶沒收，如全部或
一部不能沒收時，追徵其價額或以其等財產連帶抵償之。
    事  實
一、杜斯平明知甲基安非他命（起訴書誤載為「安非他命」，以
    下同）係毒品危害防制條例第2 條第2 項第2 款所列之第二
    級毒品，不得販賣、持有，竟與陳家興（所涉販賣第二級毒
    品部分，由本院另案審理中）共同基於意圖營利販賣第二級
    毒品甲基安非他命之犯意聯絡，推由杜斯平於民國99年3 月
    21日上午以其所有之門號0000000000號行動電話分別與持用
    門號0000000000號行動電話之蔡孟昂、持用門號0000000000
    號行動電話之陳家興聯繫後，約定由陳家興透過杜斯平以新
    臺幣（下同）500 元之價格販賣重量不詳之甲基安非他命予
    蔡孟昂，隨後陳家興將上開甲基安非他命交付杜斯平，杜斯
    平再於同日某時，在臺北縣新莊市（現改制為新北市新莊區
    ）新莊公園，將上開甲基安非他命交付蔡孟昂（價金500 元
    積欠未付）。嗣警方因自99年3 月18日起即對杜斯平實施通
    訊監察而查悉上情，另於99年7 月6 日13時50分許，在臺北
    縣三重市（現改制為新北市三重區，以下同）成功路108 巷
    10之2 號前查獲陳家興，並扣得陳家興所有之門號00000000
    00號行動電話1 支（廠牌三星，含該門號SIM 卡1 枚）。
二、案經臺北市政府警察局移請臺灣板橋地方法院檢察署檢察官
    偵查起訴。
    理  由
一、上揭事實，業據被告杜斯平於偵訊及本院審理時坦承不諱，
    核與證人蔡孟昂、陳家興於本院審理時具結證述之情節大致
    相符（見本院100 年9 月9 日審判筆錄），並有0000000000
    號行動電話門號之通訊監察譯文1 份（附有臺灣士林地方法
    院所核發之99年聲監字第155 號通訊監察書1 份，見臺灣板
    橋地方法院檢察署99年度偵字第25649 號偵查卷第7-8 頁、
    第26頁）附卷及門號0000000000號行動電話1 支（廠牌三星
    ，含該門號SIM 卡1 枚）扣案可稽，足認被告自白與事實相
    符，本件事證明確，被告上開販賣第二級毒品甲基安非他命
    之犯行已堪認定，應予依法論科。
二、核被告所為，係犯毒品危害防制條例第4 條第2 項之販賣第
    二級毒品罪。被告與案外人（另案被告）陳家興間就上開犯
    行有犯意聯絡及行為分擔，皆為共同正犯。被告持有第二級
    毒品甲基安非他命後予以販賣，其持有第二級毒品之低度行
    為，應為其後販賣第二級毒品之高度行為所吸收，不另論罪
    。被告就本件販賣第二級毒品之犯行，在偵查及審判中均自
    白犯罪，應依毒品危害防制條例第17條第2 項規定減輕其刑
    。爰審酌被告與陳家興共同販賣第二級毒品甲基安非他命予
    他人，助長施用毒品惡習，危害他人身心健康，行為實有不
    當，惟念被告犯後坦承犯行，態度尚佳，且所販賣之第二級
    毒品數量非鉅，及其犯罪之動機、目的、手段、所生危害等
    一切情狀，量處如主文所示之刑，以資懲儆。
三、扣案之門號0000000000號行動電話1 支（廠牌三星，含該門
    號SIM 卡1 枚），為共同正犯陳家興所有，此據證人即共同
    正犯陳家興於本院審理時證述明確（見本院100 年9 月9 日
    審判筆錄），且上開行動電話（含SIM 卡）係供被告與陳家
    興聯繫本件販賣第二級毒品事宜所用之物，前已敘明，該行
    動電話（含SIM 卡）應依毒品危害防制條例第19條第1 項規
    定沒收之，又上開物品已經扣案，並無不能沒收之情形，爰
    不另行宣告如全部或一部不能沒收時，追徵其價額或以被告
    與陳家興2 人財產連帶抵償之，併此敘明。至門號00000000
    00號行動電話1 支（含該門號SIM 卡1 枚），係被告所有且
    供聯繫本件販賣第二級毒品事宜所用之物，業經被告於本院
    審理時供述明確（見同上審判筆錄），基於共同正犯於犯意
    聯絡範圍內之犯罪行為應由各共犯同負全責之法理，且為避
    免執行時發生重複沒收之情形，上開行動電話（含SIM 卡）
    雖未經扣案，仍應依毒品危害防制條例第19條第1 項規定，
    宣告被告與共同正犯陳家興2 人連帶沒收，如全部或一部不
    能沒收時，追徵其價額或以該2 人財產連帶抵償之。另警方
    於99年7 月6 日13時50分許，在臺北縣三重市○○路108 巷
    10之2 號前查獲共同正犯陳家興時，雖曾一併自陳家興身上
    扣得第二級毒品甲基安非他命12包（驗前總毛重12.88 公克
    ，驗後總毛重12.78 公克，包裝塑膠袋總重約2.64公克）、
    分裝袋8 包、摻有海洛因之香菸1 支、門號0000000000號行
    動電話SIM 卡1 枚（與門號0000000000號SIM 卡一同放置於
    上開廠牌三星之雙卡行動電話中）、廠牌NOKIA 之行動電話
    1 支（含門號0000000000號SIM 卡1 枚）、電擊棒1 支等物
    ，惟公訴人並未提出證據證明該等物品與被告本件販賣第二
    級毒品之犯行有關，爰不於本案為沒收或沒收銷燬之宣告，
    附此敘明。
據上論斷，應依刑事訴訟法第299 條第1 項前段，毒品危害防制
條例第4 條第2 項、第17條第2 項、第19條第1 項，刑法第11條
、第28條，判決如主文。
本案經檢察官王筱寧到庭執行職務。
中    華    民    國   100    年    9     月    30    日
                  刑事第十三庭  審判長法  官  楊仲農
                                      法  官  謝梨敏
                                      法  官  楊筑婷
以上正本證明與原本無異。
如不服本判決應於收受本判決後10日內向本院提出上訴書狀，並
應敘述具體理由，如未敘述上訴理由者，應於上訴期間屆滿後20
日內補提理由書狀於本院（均須按他造當事人之人數附繕本）「
切勿逕送上級法院」。
                                      書記官  傅淑芳
中    華    民    國   100    年    9     月    30    日
附錄本案論罪科刑法條
毒品危害防制條例第4條第2項
製造、運輸、販賣第二級毒品者，處無期徒刑或7 年以上有期徒
刑，得併科新臺幣1 千萬元以下罰金。